臺灣桃園地方法院刑事判決　　　　　　　93年度易字第1386號
公　訴　人　臺灣桃園地方法院檢察署檢察官
被　　　告　乙○○　男　23歲.
選任辯護人　徐原本律師
被　　　告　丙○○　男　46歲.
上列被告等因竊盜等案件，經檢察官提起公訴（93年度偵字第
17600 號），本院裁定進行簡式審判程序，判決如下：
    主  文
乙○○共同連續攜帶兇器竊盜，處有期徒刑壹年肆月。扣案之一
字起子柒支、套筒扳手壹支（長約拾肆點伍公分）、十字起子壹
支、老虎鉗壹支，均沒收。又意圖為自己不法之所有，而侵占其
他離本人所持有之物，處罰金參仟元，如易服勞役，以參佰元折
算壹日。又意圖為自己不法之所有，而侵占遺失物，處罰金參仟
元，如易服勞役，以參佰元折算壹日。應執行有期徒刑壹年肆月
，罰金伍仟元，罰金如易服勞役，以參佰元折算壹日，扣案之一
字起子柒支、套筒扳手壹支（長約拾肆點伍公分）、十字起子壹
支、老虎鉗壹支，均沒收。
丙○○共同連續攜帶兇器竊盜，處有期徒刑壹年。扣案之一字起
子柒支、套筒扳手壹支（長約拾肆點伍公分）、十字起子壹支、
老虎鉗壹支，均沒收。
    事  實
一、乙○○、丙○○基於意圖為自己不法所有之概括犯意聯絡，
    共同謀意先由丙○○負責找尋容易竊得之挖土機或鏟裝機，
    再推由乙○○前往下手竊取，乙○○於每次得手後，則給予
    丙○○新台幣10000 元至20000 元不等之報酬，其二人計謀
    既定，乃於丙○○尋得容易竊取之挖土機或鏟裝機後，乙○○再據丙○○所提供之消息，先於民國93年7 月25日凌晨1
    時許，在桃園縣龍潭鄉○○街126 之3 號旁空地，以持用其
    所有客觀上足以對人之生命、身體造成危害之兇器一字起子
    7 支、套筒扳手1 支、十字起子1 支、老虎鉗1 支（下稱系
    爭工具），先將機械開關之電源線剪斷，再將電源線之塑膠
    外殼剝離，復將2 條電源線接合以引發電源，發動機械之方
    法，竊取戊○○所有之鏟裝機1 台（下稱編號１財物），得
    手後將之放置在桃園縣大園鄉埔心村某處鐵皮屋，以伺機出
    售；復於同年8 月6 日凌晨1 時許，在桃園縣龜山鄉○○路
    ○ 段238 號旁工地內，持用其所有客觀上足以對人之生命、
    身體造成危害之系爭工具，以前述同一使用系爭工具接引電
    源之方法，竊取華志營造股份有限公司（下稱華志公司）所
    有之鏟裝機1 台、硬裸銅絞線110 米（下稱編號２財物），
    得手後，乙○○則先在新竹縣湖口鄉某公墓內，將編號２財
    物之鏟裝機分解後，再將分解零件、上開硬裸銅絞線變賣獲
    利；再於同年8 月中旬某日晚上，在新竹縣湖口鄉○○路「
    和興村」建築工地，利用夜間無人看管工地之際，以使用機
    械上未取下之開關鑰匙，發動機械之方法，竊取華志公司所
    有之挖土機1 台（下稱編號３財物），得手後將之載往苗栗
    縣頭份鎮東興河堤旁「誠利噴砂油漆起重工程行」放置噴漆
    。乙○○另承前同一意圖為自己不法所有之概括犯意，於自
    行尋找易得手竊取之挖土機後，在同年9 月26日晚間7 時許
    ，獨自一人持其所有客觀上足以對人之生命、身體造成危害
    之系爭工具，至桃園縣楊梅鎮員本里12鄰32之1 號前，以前
    述同一使用系爭工具接引電源之方法，竊取良岳營造有限公
    司（下稱良岳公司）所有之挖土機1 台（下稱編號４財物）
    ，得手後將之販賣予不知情之吳盈昌。
二、乙○○於92年7 月間某日，在桃園縣中壢市某酒店飲酒時，
    拾獲己○○所有之國民
    分許，在桃園縣中壢市○○路○ 段133 號前遭竊）後，即意
    圖為自己不法之所有，而將之侵占入己。又於93年10月中旬
    某日，在新竹縣湖口鄉某處，拾獲「范鳴剛」名義之台灣高
    鐵識別證1 張（由不詳所有之人，於不詳時、地遺失）後，
    復另行起意，意圖為自己不法之所有，將之侵占入己。
三、嗣經警於93年11月4 日12時20分許，持本院所核發之搜索票
    ，前往乙○○位於新竹縣湖口鄉○○街101 巷11號之住處執
    行搜索，而在乙○○上開住處3 樓房間內，扣得其所有非供
    犯本件加重竊盜罪所用之老虎鉗、扳手等物；上開范鳴剛台
    灣高鐵識別證、己○○國民
    ＢＮ－9896號車輛內，扣得其所有供犯本件加重竊盜罪所用
    之系爭工具後，再循線查知前述各情。
四、案經戊○○訴由內政部警政署刑事警察局移送臺灣桃園地方
    法院檢察署檢察官偵查起訴
    理  由
一、本件經檢察官提起公訴，被告乙○○、丙○○於準備程序中
    均就被訴事實為有罪之陳述，經受命法官告知簡式審判程序
    之旨，並聽取公訴人、被告乙○○等二人及選任辯護人之意
    見後，由合議庭裁定進行簡式審判程序，合先敘明。
二、訊據被告乙○○、丙○○對於上開時、地，共同先後持用被
    告乙○○所有客觀上足以對人之生命、身體造成危害之兇器
　　系爭工具，竊取編號１財物、編號２財物，及使用未取下之
    開關鑰匙，發動挖土機而竊取編號３財物之事實，均坦白承
    認，且被告乙○○另對於上開時、地，先後侵占己○○所有
    國民
    供認在卷，並核與被害人戊○○；華志公司員工甲○○、丁○○分別於警詢、本院審理中所指述失竊之情節相符（見偵
    查卷第116 、120 、125 、128 、271 頁、本院94年2 月25
    日審判筆錄），且證人吳盈昌、羅月星（即誠利噴砂油漆起
    重工程行之負責人）亦各於警詢、檢察官訊問時，分別就曾
    向被告乙○○購買挖土機；被告乙○○前將上開華志公司所
    有之挖土機，送往噴砂等節證述甚詳在卷（見偵查卷第 244
    、277 頁），此外復有贓物認領保管單2 紙（附於偵查卷第
    297 頁、本院卷）；桃園縣大園鄉戶政事務所函送之己○○
    補領國民
    及被告乙○○所有，供被告乙○○等2 人犯本件加重竊盜罪
    所用之系爭工具；上開己○○所有國民
    名義之台灣高鐵識別證扣案足資佐證。綜上，本件事證明確
    ，被告乙○○等2 人上揭犯行足可認定，應依法論科。
三、訊據被告乙○○固坦認於上開時、地，竊取編號４財物之事
    實，惟矢口否認有攜帶系爭工具等兇器一情，辯稱：案發當
    時伊因見良岳公司所有上開挖土機上之鑰匙未取下，故利用
    無人注意之際，以鑰匙發動而將挖土機開走云云，然查，證
    人即被害人良岳公司之負責人員李後民於本院審理中結證稱
    ：（問：良岳公司於93年9 月26日失竊1 台挖土機？）是，
    在楊梅鎮員本里12鄰32之1 號前，也就是我們工地裡面；（
    問：當時挖土機的鑰匙是否在挖土機上面？）沒有；（問：
    平常挖土機使用完畢後，如何管理？）使用人都會將鑰匙拔
    起，繳回公司，工地是開放型的，並沒有加圍牆，挖土機本
    來有防盜設備，但是沒有啟用；（問：上開挖土機是否尋回
    ？）有；（問：挖土機失竊當時是否你在使用？）不是，但
    我確定當時鑰匙有拔起來，因為使用人有將鑰匙交給我，1
    把在我的身上，另1 把在另1 名司機的身上，我為了要確認
    是否鑰匙忘記放在車上，還將2 把拿來確認，我確認2 把鑰
    匙都在，鑰匙也只有2 把等語甚詳在卷（見本院94年2 月4
    日審判筆錄），而佐以證人李後民與被告乙○○並不相識，
    更無任何怨隙可言一情，足認證人李後民上開所證應具客觀
    真實性，可以採取，況被告乙○○於本院審理中亦就伊先後
    持用系爭工具，以前述接引電源之方法，竊取與編號４財物
    （挖土機）機械性質相類似之編號１財物、編號２財物（皆
    為鏟裝機）等節供承在卷，詳如前述，是被告乙○○上開所
    辯尚難遽採，此外復有贓物認領保管單1 紙（附於偵查卷第
    296 頁）附卷足佐，及被告乙○○所有，供其犯本件加重竊
    盜罪所用之系爭工具扣案足證。從而，被告乙○○此部分加
    重竊盜犯行亦堪以認定，應依法論科。
四、查被告乙○○持用於竊取編號１財物、編號２財物、編號４
    財物之系爭工具，即老虎鉗1 支係鐵製，長約20公分；十字
    起子1 支，共長約17公分，金屬部分長約7 ．5 公分；套筒
    扳手1 支係鐵製，長約14．5 公分；一字起子7 支均鐵製，
    長各約11．5 公分、13公分、6 ．3 公分、7 ．2 公分、10
    公分、12公分、6 ．5 公分，前端均呈一字型的尖銳狀，有
    本院94年2 月25日勘驗筆錄在卷可佐，如持以揮舞，當能對
    人之生命、身體造成危險，均應屬兇器無誤。核被告乙○○
    持用系爭工具竊取編號１財物、編號２財物、編號４之所為
    ，均係犯刑法第321 條第1 項第3 款之攜帶兇器加重竊盜罪
    ；其竊取編號３財物之所為，係犯刑法第320 條第1 項之普
    通竊盜罪；其侵占己○○所有國民
    第337 條之侵占其他離本人所持有之物罪，及其侵占「范鳴
    剛」名義之台灣高鐵識別證之所為，係犯刑法第337 條之侵
    占遺失物罪。核被告丙○○持用系爭工具竊取編號１財物、
    編號２財物之所為，均係犯刑法第321 條第1 項第3 款之攜
    帶兇器加重竊盜罪；其竊取編號３財物之所為，係犯刑法第
    320 條第1 項之普通竊盜罪。公訴人雖認被告乙○○、丙○○於上開時、地，持系爭工具等兇器，竊取編號３財物，而
    均係犯刑法第321 條第1 項第3 款之攜帶兇器加重竊盜罪嫌
    云云，惟被告乙○○迭於檢察官訊問及本院審理中供稱：犯
    案前，丙○○告訴伊華志公司所有之挖土機上有鑰匙在上面
    ，伊係利用該挖土機上未取下之開關鑰匙，發動挖土機而竊
    取之等語，而被告丙○○於本院審理中結證稱：（問：是否
    曾經使用華志公司於93年8 月中旬，在湖口鄉和興村工地失
    竊之挖土機？）有；（問：依公司規定使用完挖土機如何處
    理？）鑰匙平時插在挖土機上，因為工地有泰勞在管，有時
    候會擋到人，泰勞要去移動，若我沒有使用時，泰勞也會去
    使用；（問：你是否告訴乙○○挖土機的鑰匙都是插在挖土
    機上？）有，因為二十四小時都有泰勞在那裡管理；（問：
    公司是否有管理人在管理鑰匙？）沒有明確等語（見本院94
    年2 月4 日審判筆錄），且證人即被害人華志公司之負責人
    員丁○○亦於本院審理中結證稱：（問：華志公司湖口鄉和
    興村工地是否由你負責？）是；（問：該工地是否曾經失竊
    挖土機？）是，去年8 月份的時候；（問：失竊當時是否有
    鑰匙插在挖土機上面？）有，我們當時用完後，都是把鑰匙
    插在挖土機上，或是放在旁邊的煙盒裡面，因為挖土機已經
    有將近10年的歷史很舊了；（問：失竊當時挖土機平常的使
    用人是否為丙○○？）是，他用完後，鑰匙就放在上面，我
    們不會要求他把鑰匙歸還等語屬實在卷（見本院94年2 月25
    日審判筆錄），均核與被告乙○○所供情節一致，是認被告
    乙○○所辯應非子虛，復查無其他積極證據足以證明被告乙○○於竊取編號３財物時，確有攜帶系爭工具等兇器一情，
    職是，無法遽認被告乙○○等2 人有上開公訴意旨所述之加
    重竊盜犯行，公訴人起訴法條容有未洽，惟起訴基本事實相
    同，爰依刑事訴訟法第300 規定，變更起訴法條。又被告乙○○、丙○○就上開竊取編號１財物、編號２財物、編號３
    財物之犯行，有犯意聯絡及行為分擔，均為共同正犯。被告
    乙○○、丙○○先後多次攜帶兇器加重竊盜、普通竊盜犯行
    ，皆時間緊接，所犯構成要件相同罪名，顯各係基於概括犯
    意，均為連續犯，分別應依刑法第56條規定以攜帶兇器加重
    竊盜1 罪論，並加重其刑。再被告乙○○所犯上開3 罪間，
    犯意各別，罪名不同，應分論併罰。公訴意旨雖認被告乙○○先後侵占己○○所有國民
    高鐵識別證之所為，係基於意圖為自己不法所有之概括犯意
    ，然參以被告乙○○先後2 次侵占犯行之犯罪時間相距1 年
    有餘，及其拾獲地點、上開2 證件性質並不相同等情，可見
    被告乙○○拾獲上開2 證件應屬偶然，並於拾獲後心生為自
    己不法所有之意圖，而非自始即基於侵占之概括犯意，是公
    訴意旨此部分所述尚有誤會，附此敘明。爰審酌被告乙○○
    、丙○○分值青、壯年，不思正途，為貪圖己利，竟連續竊
    取他人所有之財物，被告乙○○另侵占他人所有之物，均所
    為非是，及其等犯罪之動機、目的、手段、生活狀況、智識
    程度、竊盜次數、被竊財物之價值、犯罪所生之損害，惟念
    其等犯罪後大致坦承犯行，態度尚稱良好等一切情狀，各量
    處如主文所示之刑，並就被告乙○○受罰金刑宣告部分，諭
    知易服勞役之折算標準，併依法就被告乙○○受罰金刑宣告
    部分，定其應執行之刑，諭知易服勞役之折算標準，以資懲
    儆。
五、至扣案之系爭工具即一字起子7 支、套筒扳手1 支（長約14
    ．5 公分）、十字起子1 支、老虎鉗1 支，均為被告乙○○
    所有，且為供其犯本件加重竊盜罪所用之物一情，業據被告
    乙○○於本院審理中供承屬實在卷，均應依刑法第38條第1
    項第2 款之規定宣告沒收之。另被告乙○○於93年11月4 日
    12時20分許，經警在其上開住處3 樓房間內，扣得其所有之
    老虎鉗、扳手等物，其堅決否認為供其犯本件加重竊盜罪所
    用之物，辯稱：該老虎鉗、扳手等物是伊之前用來修理怪手
    所使用的工具，並非本件犯案工具等語，經查，被告乙○○
    既於本院審理中就其上開攜帶兇器加重竊盜之犯行坦認在卷
    ，則其實無再故意飾詞否認上情之必要，況依被告乙○○上
    開所供，其持用以竊取編號１財物等物之系爭工具，亦於同
    日經警在其所使用之車輛內扣得，且系爭工具中並有老虎鉗
    、扳手同類之物品，足見其此部分所辯要屬非虛，復查無其
    他積極證據足以證明上開扣案之老虎鉗、扳手等物，確係供
    被告乙○○犯本件加重竊盜罪所用之物，而該扣案老虎鉗、
    扳手等物性質上亦非屬違禁物，是尚乏沒收之依據，爰不予
    以宣告沒收，併此敘明。
據上論斷，應依刑事訴訟法第273 條之1 第1 項、第299 條第1
項前段、第300 條，刑法第28條、第56條、第321 條第1 項第3
款、第337 條、第42條第2 項、第51條第7 款、第38條第1 項第
2 款，罰金罰鍰提高標準條例第1 條前段、第2 條，判決如主文
。
本案經檢察官孫沛琦到庭執行職務。
中　　華　　民　　國　　94　　年　　3 　　月　　9 　　日
                            臺灣桃園地方法院刑事第十二庭
                                    法  官    王  美  玲
以上正本證明與原本無異。
如不服本判決，應於判決送達後10日內向本院提出上訴狀 (應附
繕本)， 上訴於臺灣高等法院。
                                     書記官   張  子  涵
中　　華　　民　　國　　94　　年　　3 　　月　　9 　　日
附錄本案論罪科刑法條：
刑法第321條：
犯竊盜罪而有左列情形之一者，處六月以上、五年以下有期徒刑
：
一於夜間侵入住宅或有人居住之建築物、船艦或隱匿其內而犯之
  者。
二  毀越門扇、牆垣或其他安全設備而犯之者。
三  攜帶兇器而犯之者。
四  結夥三人以上而犯之者。
五  乘火災、水災或其他災害之際而犯之者。
六  在車站或埠頭而犯之者。
前項之未遂犯罰之。
刑法第337條：
(侵占遺失物罪)
意圖為自己或第三人不法之所有，而侵占遺失物、漂流物或其他
離本人所持有之物者，處五百元以下罰金。
